臺灣臺北地方法院交通事件裁定　　　　　　　　　　九十三年度交聲字第四三三號
　　異議人即
　　受處分人　　甲○○
右列受處分人因違反道路交通管理處罰條例案件，對於臺北市交通事件裁決所中華民
國九十三年四月二十三日所為之處分（原處分案號：北市裁三字第裁２２－１Ｚ00
0000000號），聲明異議，本院裁定如左：
        主      文
異議駁回。
        理      由
一、按汽車駕駛人停車時，有於身心障礙專用停車位違規停車者，處新臺幣（下同）
    六百元以上一千二百元以下罰鍰，行為時道路交通管理處罰條例第五十六條第一
    項第十款定有明文；又使用身心障礙者專用停車位者，應將專用停車位識別證置
    於汽車擋風玻璃明顯處或黏貼於機車車首，以供查核驗證，為身心障礙者專用停
    車位設置管理辦法第九條定有明文。是身心障礙者使用專用停車位，應將專用停
    車位識別證放置於汽車擋風玻璃明顯處，方符合法令規範，否則，即有停車方式
    不依規定之違規行為。道路交通管理處罰條例所稱之汽車，依該條例第三條第八
    款規定包括機器腳踏車。再依違反道路交通管理事件統一裁罰標準及處理細則第
    二條暨其附件標準表所示，駕駛機車違反道路交通管理處罰條例第五十六條第一
    項第十款者，均應處以最高罰鍰一千二百元。
二、本件異議人即受處分人甲○○未領有身心障礙專用停車位識別證，於九十三年二
    月六日十時三十分許，在臺北市○○○路○段一五五巷五七號對面停車處，將其
    所有車號ＡＶＥ—３４５號重型機車停放在該址之身心障礙專用停車位上，惟未
    領用專用停車位識別證，亦未黏於機車車首，為臺北市停車管理處交通助理員林
    天佐發現未置放專用停車位識別證，以拍照存證方式逕行舉發。經異議人收受舉
    發單後，於應到案日期前申訴，原處分機關函請舉發機關調查結果，仍認異議人
    有上開違規行為，乃分別依行為時道路交通管理處罰條例第五十六條第一項第九
    款之規定裁處異議人新臺幣（下同）一千二百元罰鍰。
三、本件異議意旨就右開時地停車之事實固未加以爭執，僅辨稱異議人無能力購置特
    製車，案發當時其孫子、孫女急需就醫，本件罰鍰一千二百元造成家庭負擔，異
    議人不知需另外申請「專用停車位識別證」等語，然查：（一）交通警員或交通
    助理員掣單舉發違反道路交通管理處罰條例所列之違規事實，本質上為行政處分
    ，係公務員或依法令從事公務之人員基於職務上權力，依法就特定之具體事件所
    為具有公法上效果之單方行政行為，基於公務員為公法上行為具有公信力之原則
    ，該行政處分當可被推定為真正，其據以依法處分之事實認定亦為真正無誤，本
    此公信原則，乃立法者賦予行政機關制定違反道路交通事件統一裁罰標準及處理
    細則，使勤務警員或交通助理員得當機處分（如該細則第二十三條）以達其維護
    交通秩序、安全之行政目的，反之，若謂公務員或依法令從事公務之人員一切行
    政行為均需預留證據以證其實，則國家行政勢必窒礙難行，據此，刑事訴訟法就
    犯罪證據有關之規定中與屬行政秩序罰之交通違規裁罰本質不合之部分，自不在
    準用之列；（二）又依身心障礙者專用停車位設置管理辦法立法之目的在於公共
    停車場明顯處依身心障礙者保護法第四十八條第一項保留比例之規定，設置身心
    障礙者專用停車位，以促進身心障礙者於公共停車場之方便，間接保障身心障礙
    者之權益，是依上開辦法第六條之規定，身心障礙者本人或其家屬一人得申請身
    心障礙者專用停車位識別證，並應依上開辦法第九條之規定於使用身心障礙專用
    停車位時，應將專用停車位識別證正本黏貼於機車車首，以供查核驗證，方符合
    規定，亦曾經內政部九十年二月十五日臺（九十）內社字第九００四六四九號函
    示明確；（三）末查，異議人不但領有普通重型機車駕駛執照，且其持照條件欄
    經記載為「正常」，有異議人之駕駛執照影本一紙，附在本院刑事卷宗可佐，足
    認異議人應具有認識機車駕駛人停車時，不應有停車位置不依規定之情形，亦不
    得違規使用身心障礙者專用停車位，異議人右開之違規行為，事證明確，原處分
    機關依行為時道路交通管理處罰條例第五十六條第一項第十款規定，予裁處罰鍰
    一千二百元，核無違誤，本件異議人之異議為無理由，自應將其異議駁回。
四、據上論斷，應依道路交通案件處理辦法第十九條，裁定如主文。
中　　　華　　　民　　　國　　九十三　　年　　　五　　　月　　三十一　　日
                                    臺灣臺北地方法院交通法庭
                                        法  官  黃程暉
右正本證明與原本無異
如不服本裁定應於送達後五日內向本院提出抗告狀
                                        書記官  黃瓊玉
中　　　華　　　民　　　國　　九十三　　年　　　五　　　月　　三十一　　日
